【裁判字號】    88,上,45
【裁判日期】    900109
【裁判案由】    分割共有物
【裁判全文】
臺灣高等法院臺中分院民事判決      八十八年度上字第四五號
      上  訴  人    丑○○
                    辛○○
                    丁○○
                    甲  ○
                    丙○○
      右五人共同
      訴訟代理人    朱元宏律師
                    洪明儒律師
      複  代理人    林穗延      住同右律師
      上  訴  人    乙○○    .
                    庚○○    .
      右一人
      訴訟代理人    洪  佩    .
      上  訴  人    己○○    .
                    戊○○    .
      兼右一人
      訴訟代理人    癸○○    .
      上  訴  人    子○○      住台北市○○區○○路五段一八號五樓之一
      被 上訴 人    壬○○  .
      訴訟代理人    薛  梁律師
右當事人間請求分割共有物事件，上訴人對於中華民國八十七年九月七日臺灣彰化地
方法院第一審判決（八十六年度訴字第七九二號），提起上訴，本院判決如左：
      主      文
原判決廢棄。
兩造共有坐落彰化縣二林鎮○○段四一二地號建地面積０．０五六七九五公頃應予分
割為如附圖(一)所示：編號（Ａ）部分面積０．０００五七三公頃分歸上訴人乙○○取
得，（Ｂ）部分０．００二二三五公頃分歸上訴人庚○○取得，（Ｃ）部分０．００
三六一五公頃分歸上訴人丁○○取得，（Ｄ）部分０．００五二九三公頃分歸上訴人
戊○○取得，（Ｅ）部分０．００五二九三公頃分歸上訴人癸○○取得，（Ｆ）部分
０．００七０一五公頃分歸上訴人己○○取得，（Ｇ）部分０．００七八二七公頃分
歸上訴人辛○○取得，（Ｈ）部分０．００七九一八公頃分歸上訴人甲○取得，（Ｉ
）部分０．００六四八０公頃分歸上訴人丙○○取得，（Ｊ）部分０．００六一０二
公頃分歸上訴人丑○○取得，（Ｋ）部分０．００三一０九公頃分歸被上訴人壬○○
取得，（Ｌ）部分０．００一三三五公頃分歸上訴人子○○取得。
上訴人庚○○、丁○○、辛○○、甲○、丙○○、丑○○應各補償上訴人乙○○、戊
○○、癸○○、己○○、子○○及被上訴人壬○○如附表(四)所示之金額。
第一、二審訴訟費用由兩造按附表一所示之比例負擔。
      事      實
甲、上訴人方面
  一、丑○○、辛○○、丁○○、甲○、丙○○部分：
    (一)聲明：
      1.原判決廢棄。
      2.兩造共有坐落彰化縣二林鎮○○段四一二地號、建、面積０．０五六七九五
        公頃應按現況即附圖(二)分割。
      3.第一、二審訴訟費用由被上訴人負擔。
    (二)陳述及證據：除與原審判決書記載相同者予以引用外，補稱：
      1.原判決未就上訴人所占用現況予以分割，而將上訴人五人現存建物後方上訴
        人未占有部分之空地一併分割予上訴人。如此，僅在維持子○○一人之利益
        ，避免子○○取得不規則土地而無法加以利用，是則，此分割方法，並未斟
        酌顧及多數共有人之利益，不但仍無法排除子○○未能利用土地之不利因素
        ，反而有礙子○○及上訴人雙方之利益，自非允適之分割方法。
      2.原判決就各共有人不能按其應有部分受分配，而核定以每坪三十八萬五千元
        補償其他共有人，顯然過高而極不合理。
      3.被上訴人壬○○之所以另以每坪三十八萬之價格向訴外人洪甲種購買毗鄰之
        同段四四六號土地，乃因其在系爭土地之應有部分甚微，僅四二．五九平方
        公尺，不足單獨建築房屋，故不惜高價購買，以便合併利用，否則其原有土
        地將失去利用價值。此係被上訴人個人迫於事實需求之特例，不能作為上訴
        人以此價格作為補償差價之計算標準。
      4.原審鑑定報告有諸多不客觀，疏誤失當之處，有失衡平，亦無法反應市場價
        格，要難採為判斷之基礎。相較而言，本院囑託華聲企業發展鑑定顧問有限
        公司所為之鑑定報告，較為客觀可採。又就送鑑價之三案為分析比較，應以
        乙案即附圖二為分割，較能符合共有人之利益及公平原則。蓋以該案共有人
        使用現狀分割系爭土地者，無須拆除共有人現已存在於系爭土地上之建物，
        且各共有人之占用面積與持分面積之差距較小，共有人無須於取得土地權利
        前先行負擔鉅額之補償費，以免共有人未受其利而先蒙其害。雖因此Ｋ、Ｌ
        部分仍屬共有，然而因其仍具有隱藏性機會地價，可能在鄰地所有人需求下
        以市價或高於市價情形出售，其地價經推估仍有每坪十七萬六千元，對共有
        人仍屬有利，故應以乙案較可採。
  二、子○○部分：
      子○○未於言詞辯論期日到場，據其以前在準備程序及勘驗期日到場：
    (一)聲明：
      1.原判決關於分割方法部分廢棄。
      2.上訴人同意原判決將附圖（Ｌ）部分所示面積０．００一三三五公頃之土地
        分歸上訴人取得，也同意其補償方法之裁判。惟於其附圖（Ｈ）部分與（Ｉ
        ）部分間應分割出一．五公尺寬之土地供上訴人當通道使用。
      3.第一、二審訴訟費用由兩造按應有部分比例負擔。
    (二)陳述：
      1.上訴人就系爭土地應有部分面積雖僅有０．００一三三五公頃，但可與北面
        相鄰之同段第四一一號土地中上訴人之應有部分土地合併使用，故上訴人同
        意原判決分割位置。
      2.惟上訴人分得之位置，因原審判決未分割出一塊土地供上訴人通行至斗苑路
        之用，且北面相鄰之第四一一號地本即無對外聯絡道路之袋地，故請在原判
        決附圖（Ｈ）與（Ｉ）部分間另闢一條一．五公尺寬之通路供上訴人通行至
        斗苑路。
    (三)證據：提出土地登記簿謄本、照片三張、附圖一件。
  三、乙○○、庚○○、戊○○、癸○○部分：
      該四人均未於言詞辯論期日到場，據以前在準備程序或勘驗期日到場，其聲明
      及陳述  稱：同意原審分割方法。
  四、己○○部分：
      上訴人己○○未於言詞辯論及準備程序到場，亦未提出書狀作何聲明或陳述。
乙、被上訴人方面
  一、聲明：
    1.上訴駁回。
    2.第二審訴訟費用由上訴人負擔。
  二、陳述及證據：除與原審判決書記載相同者予以引用外，補稱：
    1.原審依各共有人使用之現況作南北向分割，並將北側空地０．００一三三五公
      頃分配給子○○，自為最適當之分割方法。
    2.子○○分配於裡地，價格雖較低，但靠近斗苑路Ｈ、Ｉ、Ｊ部分係子○○之父
      謝路透分別出賣予共有人甲○、丙○○、丑○○三人，當時謝路透出賣路邊土
      地時，已將裡地價值減損，計算在內。子○○係繼承伊父之所有權，自應繼受
      此部分之損失，故伊雖分配裡地，亦不應再受補償。原審判令補償及本院鑑定
      方案(一)仍計算補償金額均不合理。
    3.子○○稱伊分配之位置不通斗苑路，主張在甲○、丙○○二人分配之位置拆除
      ，保留一．五公尺寬之道路作為通道使用。然查伊二人之土地及甲○所有之房
      屋均係向子○○買受，繼承人子○○再要求拆除，供伊通行，自無理由。而伊
      所分配之土地可與同所之四一一號土地合併使用，並不造成無路可通之窘境。
    4.本院原審之鑑價報告，並無不當。本院再囑託之鑑價結果，認路邊每坪十九萬
      二千元，裡地每坪十一萬元，顯然沒有參考二林地區之行情，相差太多，缺乏
      依據。故以該鑑定為補償基礎，並不公平。本件既經二次鑑價，自應以二次鑑
      價之平均值為補償基礎 ,較為合理。
    5.依本院送鑑價之三個方案，其中上訴人丑○○等人主張之方案(二)，將不規則之
      裡地全部分配給子○○，並應由子○○補償二百多萬元，對子○○並不公平。
      方案(三)將北側空地，分配給己○○等五人，子○○全部不分配，然此增加己○
      ○等五人負擔補償費，亦不公平。故以方案(一)較為可採。
      理      由
一、本件分割共有物之訴，其為訴訟標的之法律關係，對於共同訴訟之各人必須合一
    確定，上訴人丑○○一人提起之上訴，其效力依民事訴訟法第五十六條第一項第
    一款規定，及於其餘同造共同訴訟人，爰併列之為上訴人，合先說明。
二、上訴人子○○、乙○○、庚○○、戊○○、癸○○、己○○均未於言詞辯論期日
    到場，核無民事訴訟法第三百八十六條所列各款情形，依被上訴人之聲請，由其
    一造辯論而為判決。
三、被上訴人主張，坐落彰化縣二林鎮○○段四一二地號建地（以下稱系爭土地）為
    兩造共有，各人應有部分如附表一所示，該土地並無不能分割之情形，兩造亦未
    訂有不分割之契約，因不能協議分割等情，求為命准依附圖(一)方案為裁判分割之
    判決。
四、上訴人等均同意分割，但分割方法不盡相同。丑○○、辛○○、丁○○、甲○、
    丙○○等五人（以下稱丑○○等五人）主張以附圖(二)方案分割；乙○○、庚○○
    、戊○○、癸○○等人則主張依附圖(一)方案為分割；子○○則主張以附圖(三)甲案
    為分割。
五、查系爭土地為兩造所共有，應有部分各如附表一所示，有土地登記薄謄本可稽，
    足堪認為真實。又系爭土地，已由大部分共有人建屋使用（詳如後述），並無因
    物之使用目的不能分割情形，兩造亦未訂有不分割之特約，亦為兩造所不爭執，
    被上訴人訴求為裁判分割，依民法第八百二十三條第一項規定，自無不合。
六、關於分割方法，查系爭土地略成三角形，南邊面臨二林鎮○○路，其餘各邊與案
    外土地相鄰，屬於裡地；土地內，如附圖(二)所示Ａ、Ｂ、Ｃ、Ｄ、Ｅ、Ｆ、Ｇ、
    Ｈ、Ｉ、Ｊ部分，由東至西依序由上訴人乙○○、庚○○、丁○○、戊○○（Ｄ
    ）、癸○○（Ｄ）、己○○、辛○○、甲○、丙○○、丑○○、被上訴人壬○○
    沿斗苑路建有本國式鐵筋加強磚造二至四層店舖樓房，供店面及住家使用，Ｋ、
    Ｌ部分為空地，Ｍ部分：部分為訴外人謝欽材平房房屋、部分為丑○○搭建之木
    造房屋、部分為上訴人子○○舊屋庭院前空地，有原審及本院受命法官勘驗現場
    製作勘驗筆錄及囑託彰化縣二林地政事務所鑑測之成果圖可稽。由是可知，除上
    訴人子○○外，其餘共有人均已在系爭土地上建有店舖樓房為使用，該等建物均
    係鋼筋混凝土樓房之合法建築，如予拆除重新為分配分割，並不符經濟效益，故
    原則上應遷就上開樓房建物以其占用現狀為分割為宜，子○○部分則以在北邊之
    空地分配為宜。因此，本院斟酌系爭共有土地上開性質，各共有人之利害關係及
    實際使用情形，認以如附圖(一)所示方法較符全體共有人利益，為較適當之分割方
    法。依此分割，除各共有人依上開各建物位置各分得外，北邊空地等部分則由上
    訴人子○○取得Ｌ部分按其應有部分計算之面積土地，其餘超過其應有部分之土
    地則分別分配予南側緊臨之上訴人己○○、辛○○、甲○、丙○○、丑○○，如
    此該各上訴人得各與其已建之房屋合併使用，至於子○○取得該Ｌ部分土地雖不
    能與南邊斗苑路連絡，但可與其北邊相鄰之同所第四一一號共有土地合併利用，
    於其並無不利，並為其在本院具狀表示可接受，是就全體共有人言，應為最公平
    允當之分割方式。上訴人丑○○等五人雖主張依附圖(二)方法分割，將該圖Ｍ部分
    全數分配予子○○。然此為子○○所反對，而丑○○等五人所以如是主張，無非
    為避免所分得之土地逾越其應有部分而需以金錢補償其他共有人使然，但依此分
    割，將使子○○分得之土地遠遠逾越其應有部分，且形狀凹凸不規則，不便利用
    ，且依華聲企業發展鑑定顧問有限公司（以下簡稱華聲鑑定公司）鑑價結果，復
    需補償他共有人二百餘萬元，對子○○而言自不公平，且未經全體共有人之同意
    ，另造成Ｌ、Ｋ部分之共有地，有違分割共有物消滅共有關係之旨，殊不足採取
    。至於子○○另主張依附圖(三)甲案分割，惟如依該方案分割，上訴人甲○、丙○
    ○之建物將被拆除破壞，且彼二人分得之土地面臨道路之寬度縮減，能否再建築
    亦成問題，再子○○分得北邊之土地並不太多，且既有其相鄰之第四一一號土地
    為合併利用，已如前述，殊亦無為此一小部分土地而劃出該一．五公尺寬之狹長
    通路之必要，故該方案亦不足取。
七、按法院以原物為分配時，如共有人中有不能按其應有部分受分配者，得以金錢補
    償之，為民法第八百二十四條第三項所明定。又法院裁判分割共有物，如依原物
    數量按應有部分之比例分配，價值顯不相當者，自應依其價值按應有部分之比例
    定其分配，方屬公平（最高法院七十二年台上字第八二九號判決參照）。查本件
    系爭土地，因僅南側面臨斗苑路，而有裡地、臨路地之分，又因依各共有人建物
    占用現況為分配，致各共有人分得面積與其應有部分應得之面積不相一致，依上
    開說明，自應以金錢相互補償。補償金額，經囑託華聲鑑定公司鑑價結果，各共
    有人依附圖(一)方案分得之土地價值與應有部分應得之價值增減差值額如附表(二)所
    示。又依附圖(一)方案分割，上訴人辛○○分得之土地內有部分為訴外人謝欽材房
    屋所占用，此訴外人房屋之占用，對上訴人辛○○所造成之負擔，經同上華聲公
    司鑑定結果其排除費用為一十三萬九千元，應由共有人共同分擔如附圖(三)所示。
    爰依該附表(二)、(三)，再計算各共有人應相互補償之金額如附表(四)所示，並據以判
    命補償。
八、被上訴人雖辯以原審囑託財團法人中華民國企業技術鑑定委員會（以下簡稱華企
    鑑定會）之鑑定報告並無不當，本院囑託之華聲鑑定公司未參考二林地區之行情
    ，故鑑價結果相差太多，缺乏依據，不足為取云云。查華企鑑定會鑑定系爭土地
    路線價格每坪三十八萬五千元，華聲鑑定公司鑑定結果則為每坪十九萬二千元，
    相差達一倍。惟何者較正確可信？經查，華企鑑定會之鑑定，依其報告所載，其
    估價法固係依據國際估價原則，即成本估價法、市場估價法、所得估價法三種，
    再以最後之推定數為鑑定之價格，又為求適當之評鑑，除由市場，收益等資料中
    選擇數個類似之案例，並參考影嚮系爭土地價值因素與形成之因素：臨按寬度、
    臨街之街寬、使用效率、交通狀況、里鄰環境、發展性、期日修正、加權指數等
    ，再以替代原則作比較比析，而為推定。然華聲鑑定公司之鑑定，除同有上列估
    價原則及參考事項外，並就斗苑路路線價位區分析、素地地價與效益地價之區別
    、土地價格評析、假性畸零地說明、袋地減成區分析、裡地價分析、本案畸零地
    地價分析、評估原則及其他原則說明等項，詳細分析說明（見該報告二二－三九
    頁），因此，本院認後者之鑑定較確實可信，予以採取。再者，被上訴人謂子○
    ○分配於裡地，土地價值雖較低，但靠近斗苑路之Ｈ、Ｉ、Ｊ部分係子○○之父
    謝路透分別出賣予共有人甲○、丙○○、丑○○，出賣時已將裡地價值之減損估
    算在內，子○○繼承伊父之所有權，自應繼受此部分損失，不應再受補償云云。
    惟查子○○之父出售之土地，既僅是移轉共有土地之應有部分，而非特定位置之
    分割出售，子○○既為共有人，依其應有部分之價值，自難認為其不應受補償。
    被上訴人上開主張，均非可取。
九、依上所述，本院認依附圖(一)方案分割並依附表(四)為補償為適當。原審判命依附圖
    (一)分割，固非無見，惟其未就訴外人謝欽材房屋之占用對上訴人辛○○分得土地
    之負擔為鑑估及採用華企鑑定會較高之鑑價金額為補償，上訴論旨指其分割方法
    為不當，非無理由，爰予廢棄改判如上。
據上論結，本件上訴為有理由。依民事訴訟法第四百六十三條、第三百八十五條第一
項前段、第七十八條、第八十五條第一項、第八十一條，判決如主文。
中      華      民      國    九十      年      一      月       九     日
~B1民事第五庭審判長法  官  陳滿賢
~B2                法  官  林松虎
~B3                法  官  朱  
右為正本係照原本作成。
如對本判決上訴，須於收受判決送達後二十日內向本院提出上訴書狀，其未表明上訴
理由者，應於提出上訴後二十日內向本院提出上訴理由書（須按他造人數附具繕本）
，並繳納送達用雙掛號郵票拾份（每份參拾肆元）。
上訴時應提出委任律師或具有律師資格之人之委任狀；委任有律師資格者，另應附具
律師及格證書及釋明委任人與受任人有民事訴訟法第四百六十六條之一第一項但書或
第二項（詳附註）所定關係之釋明文書影本。
~B                書記官  茆亞民
中      華      民      國    九十      年      一      月     十二     日
附註：
民事訴訟法第四百六十六條之一（第一項、第二項）
對於第二審判決上訴，上訴人應委任律師為訴訟代理人。但上訴人或其法定代理人具
有律師資格者，不在此限。
上訴人之配偶、三親等內之血親、二親等內之姻親，或上訴人為法人、中央或地方機
關時，其所屬專任人員具有律師資格並經法院認為適當者，亦得為第三審訴訟代理人
。
                                                                        Ｙ
~
附表(一)、
共有人        應有部分比例暨訴訟費用負擔比例
乙○○                  12/480
庚○○                8790/240000
丁○○               12343/240000
戊○○                  52/480
癸○○                  52/480
己○○               31878/240000
辛○○               28989/240000
甲  ○                5877/48000
丙○○            4750/48000
丑○○            4645/48000
壬○○              36/480
子○○            1128/48000
~
附表(二)、
  各共有人分得土地價值與應有部分價值增減差額表
┌────┬─────┬──────┬──────┬──────┬──────┐
│共 有 人│ 分割面積 │應有部分面積│  分割價值  │應有部分價值│ 增減差值額 │
├────┼─────┼──────┼──────┼──────┼──────┤
│ 乙○○ │    5.73  │    14.20   │   332798   │   816385   │  -483587   │
├────┼─────┼──────┼──────┼──────┼──────┤
│ 庚○○ │   22.35  │    20.80   │  0000000   │  0000000   │   102084   │
├────┼─────┼──────┼──────┼──────┼──────┤
│ 丁○○ │   36.15  │    29.21   │  0000000   │  0000000   │   420153   │
├────┼─────┼──────┼──────┼──────┼──────┤
│ 戊○○ │   52.93  │    61.53   │  0000000   │  0000000   │  -463493   │
├────┼─────┼──────┼──────┼──────┼──────┤
│ 癸○○ │   52.93  │    61.53   │  0000000   │  0000000   │  -463493   │
├────┼─────┼──────┼──────┼──────┼──────┤
│ 己○○ │   70.15  │    75.44   │  0000000   │  0000000   │  -263140   │
├────┼─────┼──────┼──────┼──────┼──────┤
│ 辛○○ │   78.27  │    68.60   │  0000000   │  0000000   │   601559   │
├────┼─────┼──────┼──────┼──────┼──────┤
│ 甲  ○ │   79.18  │    69.53   │  0000000   │  0000000   │   600530   │
├────┼─────┼──────┼──────┼──────┼──────┤
│ 丙○○ │   64.80  │    56.20   │  0000000   │  0000000   │   532061   │
├────┼─────┼──────┼──────┼──────┼──────┤
│ 丑○○ │   61.02  │    54.96   │  0000000   │  0000000   │   383953   │
├────┼─────┼──────┼──────┼──────┼──────┤
│ 壬○○ │   31.09  │    42.60   │  0000000   │  0000000   │  -643447   │
├────┼─────┼──────┼──────┼──────┼──────┤
│ 子○○ │   13.35  │    13.35   │   444221   │   767401   │  -323180   │
├────┼─────┼──────┼──────┼──────┼──────┤
│ 合  計 │  567.95  │   567.95   │ 00000000   │ 00000000   │     0      │
└────┴─────┴──────┴──────┴──────┴──────┘
~
附表(三)、
 各共有人就辛○○分得土地上訴外人謝欽材房屋占用之負擔之排除費用分攤表
┌──────┬───────┬─────────┬───────┐
│編        號│  共  有  人  │  持    分    額  │   分攤費用   │
├──────┼───────┼─────────┼───────┤
│     １     │  子  ○  ○  │   1,128/48,000   │     3,266    │
├──────┼───────┼─────────┼───────┤
│     ２     │  乙  ○  ○  │      12/480      │     3,475    │
├──────┼───────┼─────────┼───────┤
│     ３     │  庚  ○  ○  │   8,790/240,000  │     5,091    │
├──────┼───────┼─────────┼───────┤
│     ４     │  丁  ○  ○  │  12,343/240,000  │     7,149    │
├──────┼───────┼─────────┼───────┤
│     ５     │  戊  ○  ○  │      52/480      │    15,058    │
├──────┼───────┼─────────┼───────┤
│     ６     │  癸  ○  ○  │      52/480      │    15,058    │
├──────┼───────┼─────────┼───────┤
│     ７     │  己  ○  ○  │  31,878/240,000  │    18,463    │
├──────┼───────┼─────────┼───────┤
│     ８     │  辛  ○  ○  │  28,989/240,000  │    16,789    │
├──────┼───────┼─────────┼───────┤
│     ９     │  甲      ○  │   5,877/48,000   │    17,019    │
├──────┼───────┼─────────┼───────┤
│     １０     │  丙  ○  ○  │   4,750/48,000   │    13,755    │
├──────┼───────┼─────────┼───────┤
│          │  丑  ○  ○  │   4,645/48,000   │    13,451    │
├──────┼───────┼─────────┼───────┤
│          │  壬  ○  ○  │      36/480      │    10,426    │
├──────┴───────┴─────────┼───────┤
│          合                 計                 │   139,000    │
└────────────────────────┴───────┘
~
附表(四)、
 各共有人間應相互補償金額(含附表(三)分攤費在內)明細表
┌───────┬─────┬─────┬─────┬─────┬─────┬─────┬─────┐
│     應付金額 │ 庚 ○ ○ │ 丁 ○ ○ │ 辛 ○ ○ │ 甲    ○ │ 丙 ○ ○ │ 丑 ○ ○ │          │
│              │          │          │          │          │          │          │合      計│
│              │(+102,084)│(+420,153)│(+601,559)│(+600,530)│(+532,061)│(+383,953)│          │
│ 受補金額     │  (+5,091)│  (+7,149)│(-122,211)│ (+17,019)│ (+13,755)│ (+13,451)│          │
├───────┼─────┼─────┼─────┼─────┼─────┼─────┼─────┤
│   乙 ○ ○   │          │          │          │          │          │          │          │
│  (-483,587)  │   19,986 │   79,684 │   89,389 │  115,161 │  101,784 │   74,108 │  480,112 │
│    (+3,475)  │          │          │          │          │          │          │          │
├───────┼─────┼─────┼─────┼─────┼─────┼─────┼─────┤
│   戊 ○ ○   │          │          │          │          │          │          │          │
│  (-463,493)  │   18,667 │   74,426 │   83,491 │  107,563 │   95,069 │   69,219 │  448,435 │
│   (+15,058)  │          │          │          │          │          │          │          │
├───────┼─────┼─────┼─────┼─────┼─────┼─────┼─────┤
│   癸 ○ ○   │          │          │          │          │          │          │          │
│  (-463,493)  │   18,667 │   74,426 │   83,491 │  107,563 │   95,069 │   69,219 │  448,435 │
│   (+15,058)  │          │          │          │          │          │          │          │
├───────┼─────┼─────┼─────┼─────┼─────┼─────┼─────┤
│   己 ○ ○   │          │          │          │          │          │          │          │
│  (-263,140)  │   10,185 │   40,609 │   45,555 │   58,689 │   51,872 │   37,767 │  244,677 │
│   (+18,463)  │          │          │          │          │          │          │          │
├───────┼─────┼─────┼─────┼─────┼─────┼─────┼─────┤
│   壬 ○ ○   │          │          │          │          │          │          │          │
│  (-643,447)  │   26,351 │  105,062 │  117,858 │  151,838 │  134,201 │   97,711 │  633,021 │
│   (+10,426)  │          │          │          │          │          │          │          │
├───────┼─────┼─────┼─────┼─────┼─────┼─────┼─────┤
│   子 ○ ○   │          │          │          │          │          │          │          │
│  (-323,180)  │   13,317 │   53,096 │   59,563 │   76,735 │   67,822 │   49,381 │  319,914 │
│    (+3,266)  │          │          │          │          │          │          │          │
├───────┼─────┼─────┼─────┼─────┼─────┼─────┼─────┤
│              │          │          │          │          │          │          │          │
│  合      計  │  107,175 │  427,302 │  479,348 │  617,549 │  545,816 │  397,404 │2,574,594 │
│              │          │          │          │          │          │          │          │
└───────┴─────┴─────┴─────┴─────┴─────┴─────┴─────┘


司法院資訊處製作；財團法人民間司法改革基金會備份。
